【裁判字號】    99,交訴,261
【裁判日期】    991029
【裁判案由】    肇事逃逸罪等
【裁判全文】
臺灣臺中地方法院刑事判決             99年度交訴字第261號
公  訴  人  臺灣臺中地方法院檢察署檢察官
被      告  丙○○
上列被告因肇事逃逸罪等案件，經檢察官提起公訴（99年度調偵
字第352號），本院依簡式審判程式，判決如下
    主    文
丙○○駕駛動力交通工具肇事，致人受傷而逃逸，累犯，處有期
徒刑陸月，如易科罰金，以新臺幣臺仟元折算日壹日。
    犯罪事實
一、丙○○前因商標法案件，經本院以95年度中簡字第2293號判
    決判處有期徒刑3月確定，並於民國96年1月30日易科罰金執
    行完畢。
二、詎仍不知悔改，於99年3月29日凌晨4時20分許，駕駛車牌號
    碼9599 -NC號自小客車，沿臺中市○○區○○路往崇德路方
    向行駛至漢口路、崇德路口時，原應注意車輛行駛時，駕駛
    人應注意車前狀況，隨時採取必要之安全措施，以及車輛行
    至交岔路口時，應遵守燈光號誌，依當時情形，並無不能注
    意之情事，竟疏於注意及此，違反燈光號誌，貿然左轉崇德
    路，欲往北平路方向行駛，此時適有乙○○酒後駕駛車牌號
    碼2520 -GD號自小客車，沿崇德路往北平路方向直行至上開
    交岔路口（乙○○涉嫌公共危險部分，業經本院以99年度中
    交簡字第80 7號判決判處拘役50日確定），丙○○因之避煞
    不及，所駕駛上開車輛右側前方保險桿乃撞及乙○○駕駛車
    輛車身左側駕駛座車門暨後車門，並因撞擊力過大，乙○○
    駕駛之上開車輛再撞及停放在崇德路1段564號路旁停車格之
    沈東展所有車牌號碼R6 -0969號自用小客車，乙○○因之受
    有腕挫傷、手挫傷、大腿挫傷、小腿挫傷、膝挫傷等傷害（
    丙○○所涉過失傷害部分，業經告訴人撤回告訴，由本院另
    為不受理之判決）。詎丙○○駕駛上開車輛肇事，致乙○○
    受有上開傷害後，竟未停車查看乙○○傷勢或採取必要之救
    護措施，另行起意，駕駛上開車輛逃離現場。嗣經警調取上
    開肇事路口之監視器畫面後，始循線查悉上情。
三、案經乙○○告訴由臺中市警察局第五分局報告臺灣臺中地方
    法院檢察署檢察官偵查起訴。
    理  由
一、訊據被告丙○○對於上開肇事致被害人乙○○受傷而逃逸之
    事實，於本院準備程序及審理時坦認不諱（見本院卷第39、
    44頁），核與證人即被害人乙○○於警詢、偵訊指訴以及證
    人即到場處理員警張友維於偵查中證述情節均相符合，並有
    臺中市警察局第五分局交通分隊職務報告書、道路交通事故
    現場圖、道路交通事故調查報告表（一）（二）、臺中市○
    ○○道路交通事故初步分析研判表、交通事故現場暨肇事車
    輛照片42幀等附卷可稽，而被告車禍肇事並致被害人乙○○
    受傷等情，亦有衛生署臺中醫院診斷證明書1紙在卷可稽，
    是被告之自白與事實相符，本案事證已臻明確，犯行堪以認
    定。
二、核被告丙○○所為，係犯刑法第185條之4之駕駛動力交通工
    具肇事致人受傷而逃逸罪。被告有如事實欄一所述之有期徒
    刑執行完畢，有臺灣高等法院被告前案紀錄表1份在卷足稽
    ，被告於有期徒刑執行完畢後之5年內，故意再犯本案有期
    徒刑以上之罪，為累犯，應依刑法第47條第1項之規定，加
    重其刑。按刑之量定，為求個案裁判之妥當性，法律固賦予
    法院裁量權，但此項裁量權之行使，除應依刑法第57條之規
    定，審酌行為人及其行為等一切情狀，為整體之評價，並應
    顧及比例原則與平等原則，使罪刑均衡，輕重得宜，以契合
    社會之法律感情。又刑法第59條規定犯罪之情狀可憫恕者，
    得酌量減輕其刑，其所謂「犯罪之情狀」，與同法第57條規
    定科刑時應審酌之一切情狀，並非有截然不同之領域，於裁
    判上酌減其刑時，應就包括刑法第57條所列舉之十款事項等
    犯罪一切情狀，予以全盤考量，審酌其犯罪有無可憫恕之事
    由，如有無特殊之原因與環境，在客觀上足以引起一般同情
    ，以及宣告法定低度刑，是否猶嫌過重等，以為判斷（最高
    法院80年度臺覆字第39號判決意旨參照）。本件被告肇事後
    逃逸之行為，固應予非難，惟被告犯後坦承犯行，且被害人
    乙○○僅因本件車禍受有腕挫傷、手挫傷、大腿挫傷、小腿
    挫傷、膝挫傷等傷害，傷勢非重，與一般明知被害人受傷嚴
    重而仍自行逃逸之情況不同，且被告業於本院審理中與被害
    人達成和解，賠償被害人新臺幣40萬元，有和解書1份在卷
    可按，足認被告確顯悔意。復衡以刑法第185條之4肇事逃逸
    罪之法定最低度本刑為有期徒刑6月以上，被告因累犯應加
    重其刑，且不符緩刑宣告之條件，勢必入監執行，而被告因
    已離婚，為需扶養獨生女兒之單親母親，且被告現罹有焦慮
    症、重鬱症等情，有其個人戶籍資料、戶口名簿影本及周家
    齊診所、中國醫藥大學附設醫院診斷證明書影本等附卷可稽
    ，是酌以被告本件犯罪所生危害之客觀情狀以及被告目前家
    庭、身心之情況，若遽令其入監服刑，非但無助於受損法益
    之彌平，反肇生被告女兒陷於無至親照護之問題，本院因認
    本件確情輕法重，被告在客觀上顯非不可憫恕，爰依刑法第
    59條之規定酌量減輕其刑，並依刑法第71條第1項之規定，
    先加後減之。爰審酌被告肇事後致被害人乙○○受有上開傷
    害，卻罔顧被害人性命安全而逃逸，對交通安全秩序造成危
    害，惟犯後於本院已坦認犯行，並與被害人達成和解，已如
    前述，犯後態度良好，暨兼衡被告犯罪之手段、生活狀況、
    品行、智識程度等一切情狀，判處如主文所示之刑，並諭知
    易科罰金之折算標準，以資懲儆。
據上論斷，依刑事訴訟法第299條第1項前段、第273條之 1第1項
，刑法第185條之4、第59條、第47條第1項、第41條第1項前段、
第59條，判決如主文。
本案經檢察官甲○○到庭執行職務。
中    華    民    國    99    年    10    月    29    日
                        交通法庭  法  官   林美玲
以上正本證明與原本無異。
如不服本判決應於收受判決後10日內向本院提出上訴書狀，並應
敘述具體理由；其未敘述上訴理由者，應於上訴期間屆滿後20日
內向本院補提理由書（均須按他造當事人之人數附繕本）「切勿
逕送上級法院」。
                                  書記官    黃珮華
中    華    民    國    99    年    10    月    29    日
附錄論罪科刑法條
中華民國刑法第185條之4
駕駛動力交通工具肇事，致人死傷而逃逸者，處 6 月以上 5 年
以下有期徒刑。

司法院資訊處製作；財團法人民間司法改革基金會備份。
